臺灣桃園地方法院刑事判決　　　　　　　94年度訴字第1793號
公　訴　人　臺灣桃園地方法院檢察署檢察官
被　　　告　乙○○
　　　　　　　　　　（另案羈押於臺灣臺北看守所）
選任辯護人　陳俊隆律師
上列被告因強盜案件，經檢察官提起公訴（94年度偵字第13310號）
，本院判決如下：
    主  文
乙○○意圖為自己不法之所有，攜帶兇器，以強暴至使不能抗拒
，而取他人之物，累犯，處有期徒刑玖年，如附表編號1 、2 所
示之物沒收。
    事  實
一、乙○○前因違反槍砲彈藥刀械管制條例案件，經法院判處有
    期徒刑5 年確定，於民國92年10月2 日縮短刑期假釋出獄，
    並於94年1 月11日假釋期滿且假釋未經撤銷，未執行之刑期
    以已執行論而執行完畢，竟仍不知悔改，復基於意圖為自己
    不法所有之犯意，於94年3 月23日下午2 時30分許，在桃園
    縣平鎮市○○路○ 段165 號中華電信股份有限公司前，趁車
    號T5-5148 號自用小客車駕駛人楊慶豪下車繳費之際，自駕
    駛座侵入，持其所有客觀上足以威脅人之生命、身體、安全
    並可供為兇器使用之改造手槍1 把（此把手槍為可發射子彈
    具有殺傷力之改造玩具手槍，槍枝管制編號：0000000000號
    ，內裝有其所有具殺傷力之改造子彈1 顆，及不具殺傷力之
    玩具金屬彈殼3 顆，係乙○○於94年2 、3 月間向綽號「小
    豬」之人所購買，其持有該等槍、彈之犯行業經本院以94年
    度訴字第1474號判決判處有罪在案），抵住坐於副駕駛座之
    甲○○頭部喝令其下車，至使王員不能抗拒而依命下車，乙
    ○○遂將該部自用小客車強行開走而強盜得逞。嗣於同日下
    午5 時許，乙○○夥同明知上開自用小客車為贓物之蔡明華
    （業經本院依贓物罪判處有期徒刑6 月在案），在桃園縣楊
    梅鎮○○○道路上，以十字起子及扳手等工具，拆卸該自用
    小客車上之座椅、音響主機、喇叭、擴大機等汽車零件後，
    即將該車丟棄該處，而由蔡明華駕駛車號5U-5660 號自用小
    客車搭載乙○○，並搬運前揭汽車零件至桃園縣平鎮市北勢
    國小旁販售圖利，嗣因警方在該部遭搶之汽車內發現蔡明華
    之指紋，始循線查悉上情。
二、案經桃園縣政府警察局平鎮分局報請臺灣桃園地方法院檢察
    署檢察官偵查起訴。
    理  由
一、按被告以外之人於審判外之陳述，雖不符前四條之規定，而
    經當事人於審判程序同意作為證據，法院審酌該言詞陳述或
    書面陳述作成時之情況，認為適當者，亦得為證據；當事人
    、代理人或辯護人於法院調查證據時，知有第一百五十九條
    第一項不得為證據之情形，而未於言詞辯論終結前聲明異議
    者，視為同意作為證據，刑事訴訟法第159 條之5 第1 、2
    項分別定有明文。查被告乙○○於本院審理時當庭同意將證
    人蔡明華於警詢時之言詞陳述作為證據，有審判筆錄1 份在
    卷可考；至告訴人楊慶豪及被害人甲○○於警詢時之陳述，
    雖屬被告以外之人於審判外之言詞陳述，惟被告乙○○及其
    辯護人於本院調查該等證據時，已知有刑事訴訟法第159 條
    第1 項不得為證據之情形，但未於言詞辯論終結前聲明異議
    ，且本院審酌該等陳述做成時並無證明力明顯過低或證據係
    違法取得等情況，自應認上開警詢筆錄有證據能力，合先敘
    明。
二、訊據被告乙○○除辯稱：其持有改造手槍之犯行與本件強盜
    犯行為牽連犯云云外，對於其他犯情均坦承不諱，並經告訴
    人楊慶豪於警、偵訊時、被害人甲○○及證人蔡明華於警詢
    時證述綦詳，復有內政部警政署刑事警察局94年5 月4 日刑
    紋字第0940067357號鑑驗書1 紙、94年5 月5 日刑鑑字第09
    40067595號槍彈鑑定書1 份、汽車採證照片12張及本院94年
    度訴字第1474號判決1 份在卷可稽，並有如附表所示之物於
    另案扣案可資佐證，足徵被告之自白與事實相符。
三、被告雖以前詞置辯，然參酌被告於本院審理時自承：其購買
    該等槍、彈之目的係用以防身等語，足徵被告顯非自始即意
    圖以持有槍、彈為犯本件強盜罪之方法，自不能將持有槍彈
    部分與強盜罪論以牽連犯，是被告前開所辯不足採信，本件
    事證已經明確，被告犯行堪予認定，應依法論科。
四、查被告持以強盜之槍、彈具有殺傷力乙情，有如前述，客觀
    上顯足以對人之生命、身體造成危險，自屬刑法第321 條第
    1 項第3 款所規定之兇器。核被告所為，係犯刑法第330 條
    第1 項之加重強盜罪。被告有如事實欄所載之犯罪科刑、執
    行情形，有臺灣高等法院被告前案紀錄表1 份在卷可按，其
    受有期徒刑之執行完畢，5 年內再犯本件有期徒刑以上之罪
    ，為累犯，應依刑法第47條規定加重其刑。爰審酌被告前有
    違反麻醉藥品管理條例、槍砲彈藥刀械管制條例、藥事法、
    毒品危害防制條例、竊盜等多項犯罪前科（見前揭臺灣高等
    法院被告前案紀錄表），素行不良，由是可徵，兼衡其持槍
    、彈行搶對人之生命、身體造成之危險性甚高，但幸未造成
    被害人受傷，及於犯後已坦承犯行等一切情狀，量處如主文
    所示之刑。如附表編號1 所示之物，為違禁物，與編號2 所
    示之物均為被告所有而供犯本件強盜罪所用之物，應依刑法
    第38條第1 項第1 款、第2 款規定宣告沒收。至附表編號3
    所示之物固為被告所有且供犯本罪所用，然業於送鑑時試射
    擊發，已失其於被告犯案時所具之子彈本質與外觀，於事理
    上堪認已滅失，毋庸宣告沒收。
據上論斷，應依刑事訴訟法第299 條第1 項前段，刑法第330 第
1 項、第47條、第38條第1 項第1 款、第2款，判決如主文。
本案經檢察官崔秉君到庭執行職務。
中　　華　　民　　國　　94　　年　　11　　月　　30　　日
              刑事第十一庭  審判長法  官　蔡榮澤
                                  法  官  何俏美
                                  法  官  魏于傑
上正本證明與原本無異。
若不服本判決，得於收受判決後10日內，向本院提出上訴狀。
                                  書記官  林怡君
中　　華　　民　　國　　94　　年　　11　　月　　30　　日
附表：
┌──┬───────────────────────┐
│編號│應沒收之物                                    │
├──┼───────────────────────┤
│1   │具殺傷力之改造玩具手槍1 把，槍枝管制編號：1102│
│    │031593號                                      │
├──┼───────────────────────┤
│2   │玩具金屬彈殼3個                               │
├──┼───────────────────────┤
│3   │經試射擊發之土造子彈1顆                       │
└──┴───────────────────────┘
本案論罪科刑主要法條：
中華民國刑法第330條
犯強盜罪而有第三百二十一條第一項各款情形之一者，處七年以上有期徒
刑。
前項之未遂犯罰之。
